【裁判字號】    98,金上訴,2561
【裁判日期】    990119
【裁判案由】    違反證券交易法
【裁判全文】
臺灣高等法院臺中分院刑事判決      98年度金上訴字第2561號
上  訴  人
即  被  告  乙○○
指定辯護人  丙○○  本院公設辯護人
上列上訴人因違反證券交易法案件，不服臺灣臺中地方法院98年
度金訴字第9號中華民國98年10月2日第一審判決（起訴案號：臺
灣臺中地方法院檢察署97年度偵字第15481號；追加起訴案號：9
8年度偵字第1024號），提起上訴，本院判決如下：
    主  文
上訴駁回。
    理  由
一、本案經本院審理結果，認第一審判決關於被告乙○○部分認
    事用法及量刑均無不當，應予維持，並引用第一審判決書記
    載之事實、證據及理由（如附件）。
二、上訴人即被告（以下稱被告）乙○○上訴意旨略以：被告對
    於原審對被告之辯詞完全不採信，而針對證人之證詞作為判
    決之依據，造成被告只能當庭認罪，並經判處十月有期徒刑
    。被告當初是親自至證券公司開戶，事後電話下單則非被告
    本人所為，證券公司事後提供之錄音紀錄亦非被告之聲音，
    因當天法庭上共六名被告，其他五名被告均承認係本人下單
    ，被告恐當庭不承認自己下單，會讓法官認被告係狡辯，於
    是當庭承認親自電話下單購買股票。被告於開庭期間認自己
    之遺漏證券戶頭造成證券公司之損失，嘗試與證券公司做賠
    償之調解，因被告一時無法負擔證券公司之賠償金額，故於
    原審無法調解成立，被告希望於上訴期間再次嘗試與證券公
    司進行調解並弭補其損失云云。
三、經查，(一)被告就本案犯罪事實，於原審準備程序及審理中迭
    次坦承不諱（見原審卷第32頁、第169頁、第172頁）。依被
    告上開所陳，其於原審縱係自己依當庭其餘被告均坦承犯行
    ，伊自忖不承認或為法官認為狡辯而予坦承，仍不影響其自
    白係基於其自由意志所為，且無證據可證明被告之自白確遭
    受原審法官強暴、脅迫、利誘或以其他不正方法所為，是被
    告之自白具有任意性，不容質疑，而得為本案之證據。(二)證
    人曾秀麗於偵查及原審提出下單錄音帶，並經原審當庭勘驗
    該錄音帶，雖被告否認該錄音內下單者之聲音為伊之聲音，
    惟證人曾秀麗於原審證稱因為電話中下單者有報被告之帳號
    、名字及身分證字號，故伊可以確認他的身分就是被告乙○
    ○沒錯等語（見原審卷第152頁），而被告於原審準備程序
    中供稱在偵查中檢察官有播放下單的錄音內容，當時我說好
    像是小陳的聲音（見原審卷第32頁），可見，下單者若非被
    告乙○○，即是「小陳」（按即陳盛）。倘被告未將其帳戶
    及個人基本資料交予陳盛，則陳盛豈能於電話中告知曾秀麗
    被告之帳號及身分證字號。再者，被告於偵查中供稱伊當初
    係應陳盛的要求去開戶，開戶資料內並留下陳盛的電話，如
    果陳盛以伊名義下單為伊所能預期的；伊當初有要將帳戶交
    給陳盛的意思等語（見98偵1024卷第27、28頁），且被告雖
    另稱伊將帳戶資料放置於其住宅內之衣櫃整理箱內，自己保
    管，伊後來回去翻時不見了云云，惟並無證據可資證明該事
    實，是其此部分供述尚難採信。況被告既稱伊開戶係要買賣
    股票，惟又稱伊一直沒有使用該帳戶，顯然違反常理，而堪
    質疑其設立帳戶之動機係為供陳盛使用，參以被告於原審審
    理時坦承犯罪事實後，經審判長問以：是誰找你作這件事情
    ?被告即答以：是我一個朋友叫陳盛，也是他教我怎麼做這
    件事（見原審卷第170頁），足認被告應係將其帳戶資料交
    予陳盛使用，共同從事本件違約交割案件，是被告與陳盛之
    人有犯意聯絡及行為分擔甚明。縱被告辯稱下單者非伊云云
    ，亦不影響其犯罪之成立。至於被告於本院審理期間仍未據
    其陳報已與被害人元富證券公司達成和解，是此部分尚不足
    以動搖原審認定之事實及量刑，綜上所述，被告執上情詞上
    訴，顯無理由，應予駁回。
四、被告雖於本院民國99年1月5日審理期日前具狀請假稱：伊目
    前就職於銘龍電子有限公司，擔任生管司機，上班時間為晚
    上20時至隔天早上8時，因近來公司訂單突增加上公司人手
    不足原因，若休假或向公司請假會造成職務上不便，特請見
    諒云云，惟未具提出任何證據以其實說。是其請假理由顯不
    可採。準此，堪認被告經合法傳喚，無正當之理由不到庭，
    爰不待其陳述逕行判決。
據上論斷，應依刑事訴訟法第371條、第373條、第368條，判決
如主文。
本案經檢察官甲○○到庭執行職務。
中    華    民    國    99    年    1     月    19    日
              刑事第四庭  審判長法  官  洪  耀  宗
                                法  官  劉  登  俊
                                法  官  許  文  碩
以上正本證明與原本無異。
如不服本判決應於收受送達後十日內向本院提出上訴狀，其未敘
述上訴之理由者並得於提起上訴後十日內向本院補提理由書（均
須按他造當事人之人數附繕本）「切勿逕送上級法院」。
                                書記官  郭  蕙  瑜
中    華    民    國    99    年    1     月    19    日


司法院資訊處製作；財團法人民間司法改革基金會備份。
